臺灣雲林地方法院刑事判決　　　　　　　 93年度訴字第341號
公　訴　人　臺灣雲林地方法院檢察署檢察官
被　　　告　丙○○○
指定辯護人　本院公設辯護人乙○○
被　　　告　甲○○
選任辯護人　劉志卿律師
　　　　　　藍庭光律師
被　　　告　丁○○
　　　　 　 戊○○
上2人共同
指定辯護人　本院公設辯護人乙○○
上列被告等因違反槍砲彈藥刀械管制條例案件，經檢察官提起公
訴（93年度偵字第1402號）及移送併辦（93年度偵字第1402號、
臺灣高雄地方法院檢察署93年度偵字第16068 號及臺灣南投地方
法院檢察署94年度偵字第2176號），並經檢察官當庭擴張犯罪事
實，本院判決如下：
    主  文
甲○○、丁○○共同未經許可，製造可發射子彈具有殺傷力之槍
枝，甲○○處有期徒刑柒年陸月，丁○○處有期徒刑柒年捌月，
各併科罰金新臺幣伍拾萬元，罰金如易服勞役，均以罰金總額與
陸個月之日數比例折算。扣案之仿貝瑞塔改造手槍伍枝（槍枝管
制編號分別為0000000000、0000000000、
0000000000、0000000000及000000
0000，均各含彈匣壹個）、制式九ｍｍ口徑子彈及制式口徑
零點三八吋子彈各貳顆、改造彈殼捌拾參顆、改造彈頭陸拾壹顆
、底火壹盒、子彈內外心各壹包、銅條肆條、擦槍油貳瓶、通槍
條壹組、小型砂輪機貳臺、游標卡尺壹支、小砂輪壹支、銅條拾
條、改造槍管貳枝、中型砂輪機及銑床機各壹臺均沒收。
丙○○○、戊○○均無罪。
    事實及理由
甲、有罪部分：
壹、構成犯罪事實：
    甲○○與丁○○明知未經許可，不得製造及持有槍枝及子彈
    ，2 人竟仍基於改造槍枝及子彈之犯意聯絡，先由甲○○於
    民國92年底至93年初間之某日，向在臺中市○區○○○路28
    號經營「北極熊玩具模型店」之不知情丙○○○（另為無罪
    之諭知），以每枝新台幣（下同）5,000 元之代價，買入仿
    貝瑞塔之玩具手槍5 枝（丙○○○另附贈1 枝不具殺傷力之
    仿GLOCK 廠半自動手槍製造之玩具手槍），另以不詳之價格
    向丙○○○買入底火3 、4 盒、銅條及各式改造手槍時所須
    使用之工具各1 批後，再悉數（丙○○○附贈之玩具手槍半
    成品除外）交由丁○○持往其位於南投縣草屯鎮○○路○ 段
    516 之29號之住處內，由丁○○以上開工具（其餘工具另由
    丁○○自行購買）將玩具手槍之塑膠槍管及塑膠槍機換裝金
    屬槍管及金屬槍機等方式，將甲○○所交付之玩具手槍5 枝
    ，接續製造成為可發射子彈、具有殺傷力之改造玩具手槍，
    同時將銅條研磨後加入底火，而改造成可供上開改造玩具手
    槍所使用之子彈，旋陸續將其中4 枝改造完成之手槍（槍枝
    管制編號分別為0000000000、0000000000、0000000000及00
    00000000）及子彈1 批交還甲○○，由甲○○持往其位於雲
    林縣斗南鎮○○街147 號住處藏放，而未經許可持有；甲○○另自不詳時間，由不詳之人處取得制式9mm 口徑子彈2 顆
    及制式口徑0.38吋子彈2 顆，亦在同上處所未經許可而持有
    。另1 枝改造完成可發射子彈、具有殺傷力之改造玩具手槍
    （槍枝管制編號為0000000000），則由丁○○未經許可持有
    。嗣：(一)先於93年1 月4 日凌晨1 時許，丁○○偕同女友與
    友人張瑞成在南投縣草屯鎮○○路557 之41號「孢仔寮KTV
    」內飲酒時，其女友與張瑞成因細故發生衝突，丁○○心生
    不滿，竟持上開其持有之具殺傷力改造玩具手槍槍管毆打張
    瑞成頭部及臉部，使張瑞成因而受有頭部外傷合併頭皮裂傷
    兩處、左臉擦裂傷及左頸擦傷之傷害（傷害部分業由臺灣南
    投地方法院檢察署檢察官另為不起訴處分確定），雙方扭打
    中，張瑞成趁機搶下丁○○所持之上開改造手槍，委請「孢
    仔寮KTV 」內之工作人員報警，丁○○見狀，乃立即趁隙逃
    逸，然仍為據報趕抵現場之員警扣得該枝改造玩具手槍（槍
    枝管制編號為0000000000）。(二)再於93年3 月25日晚上7 時
    30分許，為警持搜索票在丁○○上址住處，當場扣得丁○○
    所持有，供改造槍枝用之小型砂輪機2 台、游標卡尺1 支、
    小砂輪1 支、銅條10條、改造槍管2 枝、中型砂輪機1 台及
    銑床機各1 台。(三)再於同日晚上8 時25分許，為警持搜索票
    在甲○○上址住處，當場扣得甲○○所持有之仿貝瑞塔改造
    手槍4 枝（槍枝管制編號分別為0000000000、0000000000、
    0000000000及0000000000，均各含彈匣1 個）、制式9m m口
    徑子彈2 顆、制式口徑0.38吋子彈2 顆、改造具殺傷力子彈
    54顆、改造彈殼83顆、改造彈頭61顆、底火1 盒、子彈內外
    心各1 包、銅條4 條、擦槍油2 瓶及通槍條1 組，始悉上情
    。
貳、認定犯罪事實所憑之證據及理由：
    一關於被告甲○○與丁○○共同改造槍枝及子彈，及被告甲○○持有槍枝及子彈部分：
      (一)扣押物品清單共7 紙（刑偵六(四)字第0930068098號卷第
        68頁至74頁）。
        證明：本件查扣之證物確如構成犯罪事實欄所述物品。
      (二)電話監聽譯文共7 張（刑偵六(四)字第0930068098號卷第
        90頁至96頁）。
        證明：被告甲○○與丁○○確自92年12月間起，即有共
              同改造槍枝及子彈之犯意聯絡。
　    (三)銑床機之責付保管書1 紙（刑偵六(四)字第0930068098號
        卷第97頁）。
        證明：被告丁○○持有銑床機1 台，該銑床機現仍由被
              告丁○○保管中。
      (四)現場照片共7 張（刑偵六(四)字第0930068098號卷第108
        頁至113 頁）。
        證明：被告甲○○位於雲林縣斗南鎮○○街147 號及被
              告丁○○位於南投縣草屯鎮○○路○ 段516 之29
              號住處之情形。
　    (五)內政部警政署刑事警察局93年4 月21日刑鑑字第093007
        2223號槍彈鑑定書及94年4 月17日刑鑑字第0940055412
        號函各1 份（臺灣雲林地方法院檢察署93年度偵字第14
        02號卷第65頁、本院卷三）。
        證明：1.送鑑仿貝瑞塔改造手槍4 枝部分（槍枝管制編
                號分別為0000000000、0000000000、00000000
                00及0000000000，均各含彈匣1 個），均認係
                由仿BERETTA 廠半自動手槍製造之金屬玩具手
                槍，更換土造金屬槍管及土造金屬槍機改造而
                成之改造手槍，機械性能良好，可擊發同案送
                鑑之子彈，具有殺傷力。
              2.改造子彈54顆，均係土造子彈，具直徑9mm 之
                金屬彈頭，均可擊發，全部具有殺傷力。
              3.制式子彈4 顆，其中2 顆均係口徑9mm 制式子
                彈2 顆，另2 顆則均係口徑0.38吋制式子彈，
                均具有殺傷力。
              4.改造彈殼1 盒認均係土造金屬彈殼半成品，改
                造彈頭1盒，均係直徑9mm之金屬彈頭
      (六)小型砂輪機2 台、游標卡尺1 支、小砂輪1 支、銅條10
        條、改造槍管2 枝、中型砂輪機及銑床機各1 台扣案。
        證明：在被告丁○○位於南投縣草屯鎮○○路○ 段516
              之29號住處查扣之此等物品，核與上述之扣押物
              品清單及現場照片所示情形相符。
      (七)仿貝瑞塔改造手槍4 枝（槍枝管制編號分別為00000000
        00、0000000000、0000000000及0000000000，均各含彈
        匣1 個）、制式9mm 口徑子彈2 顆、制式口徑0.38吋子
        彈2 顆、改造具殺傷力子彈54顆、改造彈殼83顆、改造
        彈頭61顆、底火1 盒、子彈內外心各1 包、銅條4 條、
        擦槍油2 瓶及通槍條1 組扣案。
        證明：在被告甲○○位於雲林縣斗南鎮○○街147 號住
              處查扣之此等物品，核與上述之扣押物品清單及
              現場照片所示情形相符。其中關於改造手槍及子
              彈部分，經本院當庭勘驗扣案物，改造子彈54顆
              部分，均已試射完畢，已不具子彈結構完整性，
              核與上述鑑定書所載子彈經實際試射之情形相符
              。手槍部分，結構完整，擊發性能良好，與上開
              槍彈鑑定書之內容及照片所示情形一致。
      (八)被告甲○○於本院審理時之自白，且核與上開證據相符
        。
      (九)被告丁○○於本院審理時之自白，且核與上開證據相符
        。
    二關於被告丁○○併案持有槍枝部分：
      (一)內政部警政署刑事警察局93年1 月28日刑鑑字第093001
        2838號槍彈鑑定書1 份（臺灣南投地方法院檢察署93年
        度偵字第197號卷第75至78頁）。
        證明：送鑑改造手槍1 枝（槍枝管制編號為0000000000
              ，含彈匣1 個），認係由仿BERETTA 廠84型半自
              動手槍製造之玩具手槍換裝土造金屬槍管而成之
              改造手槍，機械性能良好，可擊發適用子彈，具
              有殺傷力。
      (二)仿貝瑞塔改造手槍1 枝（槍枝管制編號為0000000000，
        含彈匣1 個）扣案。
        證明：此1 改造手槍確係被告丁○○遺留在南投縣草屯
              鎮○○路557 之41號「孢仔寮KTV 」內，而為警
              所查扣，且經本院當庭勘驗，該枝改造手槍結構
              完整，擊發性能良好，與上開槍彈鑑定書之內容
              及照片所示情形一致。
      (三)現場照片3 張（臺灣南投地方法院檢察署93年度偵字第
        197 號卷第23頁）。
        證明：員警抵達上址「孢仔寮KTV 」時，現場遺留扣案
              槍枝之情形。
      (四)告訴人張瑞成於警詢及偵查中之指訴（臺灣南投地方法
        院檢察署93年度偵字第197 號卷第6 至8 頁、第38至39
        、53至54頁）。
        證明：被告丁○○確有持仿貝瑞塔改造手槍1 枝（槍枝
              管制編號為0000000000，含彈匣1 個），在上址
              「孢仔寮KTV 」內，以槍管毆打伊頭部及臉部。
      (五)證人曾坤明於警詢及偵查中之證述（臺灣南投地方法院
        檢察署93年度偵字第9 至11頁、第53至54、87至88頁）
        證明：被告丁○○確有持仿貝瑞塔改造手槍1 枝（槍枝
        管制編號為0000000000，含彈匣1 個），在上址「孢仔
        寮KTV 」內，以槍管毆打告訴人張瑞成頭部及臉部。
      (六)被告丁○○於臺灣南投地方法院檢察署偵查中、臺灣南
        投地方法院及本院審理時之自白，且核與上開證據相符
        。
    三綜上所述，足認被告甲○○與丁○○之自白與事實相符，
      應可採信，事證明確，被告甲○○與丁○○之犯行均應堪
      認定。
參、論罪科刑之理由：
    一按行為後法律有變更者，適用裁判時之法律。但裁判前之
      法律有利於行為人者，適用最有利於行為人之法律，刑法
      第2 條第1 項定有明文。次按槍砲彈藥刀械管制條例業於
      94年1 月26日修正公布，其中將原槍砲彈藥刀械管制條例
      第11條刪除，並與原條例第8 條、第10條合併修正移列為
      修正後第8 條，且修正後該條例第8 條第1 項所定未經許
      可，製造可發射子彈具有殺傷力之改造手槍罪之刑度，業
      已提高為無期徒刑或5 年以上有期徒刑，併科新台幣1 千
      萬元以下罰金，是被告甲○○及丁○○上揭製造改造手槍
      及子彈而違反槍砲彈藥刀械管制條例之犯行，於行為後法
      律既已有變更，經比較新舊法之結果，以修正前之槍砲彈
      藥刀械管制條例第11條有利於被告，依刑法第2 條第1 項
      但書規定，應適用最有利於被告之法律即修正前槍砲彈藥
      刀械管制條例第11條第1 項規定論處，先予敘明。
    二核被告甲○○所為關於製造改造槍枝及土造子彈後持有部
      分，係犯修正前槍砲彈藥刀械管制條例第11條第1 項之未
      經許可，製造可發射子彈具有殺傷力之改造手槍罪及同條
      例第12條第1 項之未經許可，製造子彈罪。
    三核被告丁○○所為，係犯修正前槍砲彈藥刀械管制條例第
      11條第1 項之未經許可，製造可發射子彈具有殺傷力之改
      造手槍罪及同條例第12條第1 項之未經許可，製造子彈罪
      。
    四被告甲○○與丁○○就製造改造手槍及子彈部分之犯行間
      有犯意聯絡及行為分擔，均為共同正犯。
    五被告甲○○與丁○○製造改造手槍及土造子彈後持有，其
      持有之低度行為應為製造之高度行為所吸收，不另論罪。
    六被告甲○○與丁○○以1 製造行為，同時製造改造手槍數
      枝及土造子彈數顆，屬1 行為觸犯數罪名之想像競合犯，
      故所犯上開2 罪，應依刑法第55條前段規定，從一重之修
      正前槍砲彈藥刀械管制條例第11條第1 項未經許可，製造
      可發射子彈具殺傷力之改造槍枝罪論處。
    七被告甲○○以1 持有行為同時持有制式子彈4 顆部分，雖
      屬1 行為觸犯數罪名之想像競合犯，惟此部分與前揭持有
      土造子彈罪部分，均屬同1 持有行為，亦應為前開製造改
      造手槍之高度行為所吸收，不另論罪。起訴意旨認此部分
      與起訴部分係數罪併罰關係，容有誤會，應予更正。
    八被告甲○○與丁○○就同一製造改造手槍及土造子彈之犯
      罪構成事實，雖先後製造數枝改造手槍及數顆土造子彈，
      然其2 人係以單一行為之數個舉動接續進行，以實現1 個
      犯罪構成要件，侵害同一法益，僅各成立1 個製造改造手
      槍罪及製造子彈罪，均為接續犯。
    九檢察官雖僅起訴被告甲○○與丁○○共同製造改造手槍、
      土造子彈及被告甲○○持有改造手槍及子彈（包含土造子
      彈及制式子彈）之犯罪事實，惟移送併辦關於被告丁○○
      持有改造手槍（臺灣南投地方法院檢察署94年度偵字第21
      76號）部分，既與起訴部分具有想像競合犯之裁判上一罪
      關係，自應為起訴效力所及，應併予審判。至臺灣雲林地
      方法院檢察署93年度偵字第1402號及臺灣高雄地方法院檢
      察署93年度偵字第16068 號移送併辦中關於被告甲○○與
      丁○○製造改造手槍及土造子彈部分，因與前揭起訴部分
      屬事實上同一案件，本院自得併與審理，附此敘明。
    十爰審酌被告甲○○與丁○○均無前科，有臺灣高等法院被
      告前案紀錄表各1 份在卷可參，素行並非不良，然未經許
      可，共同擅自製造前揭具殺傷力之改造手槍及子彈後持有
      ，影響社會治安甚鉅，惟被告甲○○持有本案槍、彈後，
      並未攜之四處遊蕩，亦未持以從事犯罪行為，所生危害非
      鉅，持有時間亦不長，並考量被告甲○○犯罪之動機、目
      的，及其為本案主謀者，犯罪後雖坦承犯行，惟對於部分
      細節仍多所保留，尚難認態度良好；至被告丁○○則有將
      本案槍枝攜出犯案，然所生危害非鉅，持有時間亦不長，
      並考量其犯罪之動機、目的，及其犯罪後坦承犯行，態度
      尚可等一切情狀，各量處如主文所示之刑，並就所處罰金
      刑部分諭知易服勞役之折算標準。
    十一扣案之仿貝瑞塔改造手槍5 枝（槍枝管制編號分別為0000
      000000、0000000000、0000000000、0000000000及000000
      0000，均各含彈匣1 個）、制式9mm 口徑子彈及制式口徑
      0.38吋子彈各2 顆，均屬違禁物，應依刑法第38條第1 項
      第1 款規定宣告沒收。扣案改造彈殼83顆、改造彈頭61顆
      、底火1 盒、子彈內外心各1 包、銅條4 條、擦槍油2 瓶
      、通槍條1 組、小型砂輪機2 臺、游標卡尺1 支、小砂輪
      1 支、銅條10條、改造槍管2 枝、中型砂輪機及銑床機各
      1 臺，均係供被告甲○○與丁○○製造改造手槍及土造子
      彈所用之物，且分屬被告甲○○與丁○○所有，業據被告
      甲○○與丁○○供承在卷，應依刑法第38條第1 項第2 款
      規定宣告沒收。至於扣案之改造具殺傷力子彈54顆因送鑑
      定時，已為鑑定機關試射擊發，不具子彈完整結構，已無
      殺傷力，而喪失子彈之性質；扣案之仿GLOCK 廠半自動手
      槍製造之玩具手槍半成品1 枝，因不具槍管及槍機，無法
      供擊發子彈使用，並無殺傷力，非屬違禁物，被告甲○○
      亦否認為供犯罪所用之物，且無證據證明係供本件犯罪所
      用之物；扣案之游標尺2 支、挫刀8 支、鋼鋸1 支、砂輪
      機1 台、鑽孔機1 台、工具（鑽尾）1 盒、彈簧1 盒及鐵
      質圓管9 根，被告甲○○及丁○○均否認為供犯罪所用之
      物，又非違禁物，且該批工具本身即具有廣泛用途，難認
      係專供製造槍枝及子彈所用，另亦查無積極證據足認與本
      案犯罪有直接關涉，依法自均不得宣告沒收。
乙、不另為無罪之諭知部分：
壹、公訴意旨另略以：被告甲○○與丁○○及丙○○○、戊○○
    自不詳時間起，共組販賣槍枝集團，由甲○○向丙○○○所
    開設之「北極熊玩具」購買玩具槍之槍身後，再交由丁○○
    持至其位於南投縣草屯鎮○○路○ 段516 之29號之組合屋內
    地下兵工廠改造槍枝及子彈後，由甲○○持往其位於雲林縣
    斗南鎮○○街147 號租屋處藏放。伺機再由甲○○或戊○○
    （另為無罪之諭知，理由詳後）尋找或仲介買主，以每枝60
    ,000 元 之價格出售於不特定人牟利，嗣於93年3 月25日，
    為警在雲林縣斗南鎮○○街147 號當場查獲甲○○所持有如
    構成犯罪事實欄所示之物及仿克拉克手槍半成品1 枝。因認
    被告甲○○與丁○○另涉有修正前槍砲彈藥刀械管制條例第
    11條第1 項販賣及同條例第11條第4 項持有其他可供發射子
    彈具有殺傷力之手槍罪嫌。
貳、按犯罪事實應依證據認定之，無證據不得認定犯罪事實。又
    不能證明被告犯罪者，應諭知無罪之判決，刑事訴訟法第15
    4 條第2 項、第301 條第1 項分別定有明文。訊據被告甲○○與丁○○均堅決否認有何販賣改造手槍之犯行，被告甲○○辯稱：並未與丁○○、丙○○○及戊○○共同販賣槍枝，
    扣案之仿克拉克手槍半成品是丙○○○所附贈，是故障的等
    語；被告丁○○則辯稱：未與甲○○、丙○○○及戊○○共
    同販賣槍枝等語。經查：
    一扣案之仿克拉克手槍半成品1 枝，係仿GLOCK 廠半自動手
      槍製造之玩具手槍半成品1 枝，不具槍管及槍機，無法供
      擊發子彈使用，並無殺傷力一節，業經送請內政部刑事警
      察局鑑定屬實，有該局93年4 月21日刑鑑字第0930072223
      號槍彈鑑定書1 份附卷可稽，是所查獲之上開手槍既不具
      殺傷力，即與槍砲彈藥刀械管制條例所定持有改造手槍罪
      之構成要件不符，尚無從遽認被告甲○○與丁○○就持有
      此1改造手槍部分，構成任何犯罪。
    二檢察官認為被告甲○○與丁○○涉有販賣改造手槍及子彈
      罪嫌，無非以被告甲○○與丁○○之電話監聽譯文7 紙為
      唯一證據。然觀諸該7 紙電話監聽譯文內容，雖可證明被
      告甲○○與丁○○有互相或與他人聯絡關於買賣槍、彈之
      行為，然其2 人究竟將槍、彈於何時、何地、售予何人等
      細節，由上開電話監聽譯文內並無法得知，尚難證明其2
      人確有將槍、彈賣出之事實；況縱被告甲○○與丁○○確
      有將槍、彈賣出之行為，然因其2 人所賣出之槍、彈並未
      扣案，亦無從證明其所賣出之槍、彈屬於具有殺傷力之槍
      、彈，從而，此部分犯罪即屬無從證明。
    三綜上所述，此2 部分均不能證明被告甲○○與丁○○犯罪
      ，本應為無罪之諭知，惟本院認持有仿GLOCK 廠半自動手
      槍製造之玩具手槍半成品1 枝部分，與前開起訴有罪部分
      間具有想像競合犯之裁判上一罪關係，販賣改造手槍部分
      與前開起訴有罪部分間具有牽連犯之裁判上一罪關係，爰
      均不另為無罪之諭知，附此敘明。
丙、被告丙○○○及戊○○無罪部分：
壹、公訴意旨略以：被告丙○○○與戊○○及被告甲○○、丁○○自不詳時間起，共組販賣槍枝集團，由甲○○向丙○○○
    所開設之「北極熊玩具」購買玩具槍之槍身後，再交由丁○○持至其位於南投縣草屯鎮○○路○ 段516 之29號之組合屋
    內地下兵工廠改造槍枝及子彈後，由甲○○持往其位於雲林
    縣斗南鎮○○街147 號租屋處藏放。伺機再由戊○○或甲○○尋找或仲介買主，以每枝60,000元之價格出售於不特定人
    牟利，嗣於93年3 月25日，為警在雲林縣斗南鎮○○街147
    號及南投縣草屯鎮○○路○ 段516 之29號，分別查獲甲○○
    及丁○○所持有如構成犯罪事實欄所示之物。因認被告丙○○○與戊○○亦同涉有修正前槍砲彈藥刀械管制條例第11條
    第1 項製造及販賣其他可供發射子彈具有殺傷力之手槍罪嫌
    。
貳、按犯罪事實應依證據認定之，無證據不得認定犯罪事實。又
    不能證明被告犯罪者，應諭知無罪之判決，刑事訴訟法第15
    4 條第2 項、第301 條第1 項分別定有明文。次按認定不利
    於被告之事實，須依積極證據，苟積極證據不足為不利於被
    告事實之認定時，即應為有利於被告之認定。再事實之認定
    應憑證據，如未能發現相當證據，或證據不足以證明，自不
    能以推測或擬制之方法，以為裁判基礎；另認定犯罪事實所
    憑之證據，雖不以直接證據為限，間接證據亦包括在內，然
    無論直接或間接證據，其為訴訟上之證明，須於通常一般之
    人均不致於有所懷疑，而得確信其為真實之程度者，始得據
    之為有罪之認定，倘其證明尚未達到此一程度，而有合理性
    懷疑之存在時，即無從為有罪之認定（最高法院30年上字第
    816 號、30年上字第1831號、40年台上字第86號及76年台上
    字第4986號判例參照）。又刑事訴訟法第161 條已於91年2
    月8 日修正公布，其第1 項規定：檢察官就被告犯罪事實，
    應負舉證責任，並指出證明之方法。因此，檢察官對於起訴
    之犯罪事實，應負提出證據及說服之實質舉證責任。倘其所
    提出之證據，不足為被告有罪之積極證明，或其指出證明之
    方法，無從說服法院以形成被告有罪之心證，基於無罪推定
    之原則，自應為被告無罪判決之諭知（最高法院92年台上字
    第128 號判例參照）。
參、公訴意旨認被告丙○○○與戊○○涉有製造及販賣改造手槍
    及子彈之罪嫌，無非以電話監聽譯文7 紙為唯一證據。訊據
    被告丙○○○與戊○○均堅決否認涉有何違反槍砲彈藥刀械
    管制條例之犯行，被告丙○○○辯稱：只是販賣玩具手槍給
    甲○○，並未與甲○○或其他人共組改造、販賣槍枝集團等
    語；被告戊○○辯稱：沒有與丙○○○等人共組改造販賣槍
    枝集團，甲○○雖有要求幫他介紹客戶買賣槍枝，但實際上
    並未幫他介紹等語。其2 人之指定辯護人則辯稱：被告戊○○並未與甲○○、丁○○共同改造手槍及子彈，只是在電話
    中虛應甲○○，並未真正著手幫甲○○介紹買槍者，更未幫
    甲○○賣出任何槍枝；被告丙○○○也不知甲○○購買玩具
    手槍後，會拿去改造成有殺傷力之槍枝，請甲○○製造撞針
    ，是因玩具槍之撞針容易損害，換裝撞針，係想使玩具槍更
    具娛樂性質而已等語。經查：
    一觀諸上開7 紙電話監聽譯文內容，雖可證明被告戊○○曾
      與同案被告甲○○就販賣槍枝與子彈一事互為聯絡，亦確
      有替同案被告甲○○仲介槍與彈之買主，然被告戊○○究
      竟將槍與彈於何時、何地、售予何人等細節，由上開電話
      監聽譯文內並無法得知，且該電話監聽譯文中並無被告戊○○與其他第三人間就買賣槍枝與子彈一事之通話內容，
      於本案查獲後迄審理終結期間，亦均無其他第三人供承或
      證述曾向被告戊○○購買槍枝與子彈，是由此尚難證明被
      告戊○○確有販賣槍與彈之事實。
    二縱被告戊○○確有將槍與彈賣出之行為，然因被告戊○○
      所賣出之槍枝與子彈並未扣案，亦無其他證據足供證明其
      所賣出之槍枝與子彈係具有殺傷力之槍枝與子彈，而觸犯
      修正前槍砲彈藥刀械管制條例第11條第1 項之販賣其他可
      供發射子彈具有殺傷力之手槍罪，則此部分犯罪亦屬無從
      證明。
    三由上開7 紙電話監聽譯文內容觀之，縱認被告戊○○知悉
      同案被告甲○○有委請同案被告丁○○製造改造手槍及子
      彈之事實，然被告戊○○是否事先已有所知悉，抑或同案
      被告甲○○與丁○○製造後方知悉，均無從證明，由此亦
      無從認被告戊○○就製造改造手槍及子彈部分，與同案被
      告甲○○與丁○○間有犯意聯絡。
    四再由上開7 紙電話監聽譯文內容以觀，並未有任何關於被
      告丙○○○替同案被告甲○○或丁○○或其他第三人仲介
      買賣槍與彈之紀錄，則尚難憑被告丙○○○曾出售玩具手
      槍等物與同案被告甲○○之事實，即推斷被告丙○○○有
      與被告戊○○及同案被告甲○○、丁○○共同販賣槍與彈
      之犯行。
    五觀以上開電話監聽譯文內容，被告丙○○○雖曾與同案被
      告甲○○談及「製造」之話題，然「製造」者究為何物，
      由該次通話內容中，尚不得而知；雖被告丙○○○於審理
      中供稱是請同案被告甲○○製造撞針，然該撞針是否為本
      案扣案改造手槍部分之撞針，所製造之撞針完成後是否使
      該枝手槍具有殺傷力等情，亦不可知；再被告丙○○○除
      此次與同案被告甲○○之通話外，並無其他通話紀錄，由
      此顯亦無從遽認被告丙○○○是否事先已知悉同案被告甲○○與丁○○欲製造改造手槍及子彈，而將玩具手槍等物
      出售與同案被告甲○○，被告丙○○○有與同案被告甲○○與丁○○共組製造及販賣改造槍與彈集團之犯意聯絡。
    六綜上所述，被告丙○○○與戊○○所辯，並非全然無稽，
      應可採信。
    七此外，檢察官並未舉證證明被告丙○○○與戊○○確有與
      同案被告甲○○與丁○○共組製造及販賣改造槍與彈集團
      之犯行，是本院認尚無法證明被告丙○○○與戊○○確有
      該犯行，揆諸首揭法條及判例意旨，應諭知被告丙○○○
      與戊○○無罪之判決。
丁、退併辦部分：
壹、臺灣雲林地方法院檢察署93年度偵字第1402號及臺灣高雄地
    方法院檢察署93年度偵字第16068 號移送併辦意旨略以：被
    告甲○○與丁○○自不詳時間起，共組販賣槍枝集團，被告
    丙○○○與戊○○自不詳時間起，共組改造、販賣槍枝集團
    ，由甲○○向丙○○○所開設之「北極熊玩具」購買玩具槍
    之槍身後，再交由丁○○持至其位於南投縣草屯鎮○○路○
    段516 之29號之組合屋內地下兵工廠改造槍枝及子彈後，由
    甲○○持往其位於雲林縣斗南鎮○○街147 號租屋處藏放。
    伺機再由戊○○或甲○○尋找或仲介買主，以每枝60,000元
    之價格出售於不特定人牟利，嗣於93年3 月25日，為警在雲
    林縣斗南鎮○○街147 號當場查獲甲○○所持有、在南投縣
    草屯鎮○○路○ 段516 之29號當場查獲丁○○所持有如構成
    犯罪事實欄所示之物。因認被告甲○○與丁○○涉有修正前
    槍砲彈藥刀械管制條例第11條第1 項販賣其他可供發射子彈
    具有殺傷力之手槍罪嫌，被告丙○○○與戊○○涉有修正前
    槍砲彈藥刀械管制條例第11條第1 項製造及販賣其他可供發
    射子彈具有殺傷力之手槍罪嫌，且與前揭起訴部分屬於事實
    上同一案件。
貳、經查，上揭移送併辦之犯罪事實屬無從證明等情，已誠如上
    所述，又被告甲○○與丁○○所涉販賣其他可供發射子彈具
    有殺傷力之手槍罪嫌部分，業經本院為不另為無罪之諭知，
    被告丙○○○與戊○○所涉製造及販賣其他可供發射子彈具
    有殺傷力之手槍罪嫌部分，業經本院諭知無罪，故均難認移
    送併辦部分與本案有何事實上一罪而審判不可分之關係，且
    該移送併辦部分既未經起訴，本院自無從併予審究，應退由
    檢察官另行偵辦，附此敘明。
戊、適用法律依據：
壹、刑事訴訟法第299 條第1 項前段、第301條第1項。
貳、修正前槍砲彈藥刀械管制條例第11條第1 項、第12條第1 項
    。
參、刑法第11條前段、第2 條第1 項前段、第28條、第42條第3
    項、第55條、第38條第1 項第1 款、第2 款。
肆、罰金罰鍰提高標準條例第2條。
伍、現行法規所定貨幣單位折算新臺幣條例第2條。
本案經檢察官李文潔到庭執行職務。
中　　華　　民　　國　　94　　年　　10　　月　　26　　日
                  刑事第三庭       審判長法  官  劉國賓
                                         法  官  廖國勝
                                         法  官  廖淑華
以上正本證明與原本無異。
如不服本判決，應於判決收受後10日內，向本院提出上訴狀（須
附繕本）。
                                         書記官  張菀純
中　　華　　民　　國　　94　　年　　10　　月　　26　　日
附錄法條：修正前槍砲彈藥刀械管制條例第11條、第12條
修正前槍砲彈藥刀械管制條例第11條：
未經許可，製造、販賣或運輸第四條第一項第一款所稱其他可發
射金屬或子彈具有殺傷力之各式槍砲者，處五年以上有期徒刑，
併科新臺幣一千萬元以下罰金。
未經許可，轉讓、出租或出借前項所列槍砲者，處三年以上十年
以下有期徒刑，併科新臺幣七百萬元以下罰金。
意圖供自己或他人犯罪之用，而犯前二項之罪者，處無期徒刑或
七年以上有期徒刑，併科新臺幣一千萬元以下罰金。
未經許可，持有、寄藏或意圖販賣而陳列第一項所列槍砲者，處
一年以上七年以下有期徒刑，併科新臺幣七百萬元以下罰金。
第一項至第三項之未遂犯罰之。
修正前槍砲彈藥刀械管制條例第12條：
未經許可，製造、販賣或運輸子彈者，處一年以上七年以下有期
徒刑，併科新台幣五百萬元以下罰金。
未經許可，轉讓、出租或出借子彈者，處六月以上五年以下有期
徒刑，併科新台幣三百萬元以下罰金。
意圖供自己或他人犯罪之用，而犯前二項之罪者，處三年以上十
年以下有期徒刑，併科新台幣七百萬元以下罰金。
未經許可，持有、寄藏或意圖販賣而陳列子彈者，處五年以下有
期徒刑，併科新台幣三百萬元以下罰金。
第一項至第三項之未遂犯罰之。
